【裁判字號】    98,訴,90
【裁判日期】    980205
【裁判案由】    履行契約
【裁判全文】
臺灣板橋地方法院民事裁定                98年度訴字第90號
原      告  乙○○
訴訟代理人  賴安國律師
被      告  歐登實業有限公司
法定代理人  甲○○
                        7樓
上列當事人間請求履行契約事件，本院裁定如下：
    主  文
原告備位之訴及其假執行之聲請均駁回。
聲請費用由原告負擔。
    理  由
一、按主觀預備訴之合併，因法院審理此種訴訟時，仍應就各該
    訴訟全部辯論，僅於先位之訴有理由時，無庸再就後位之訴
    為裁判，是後位當事人可能未獲任何裁判，致後位當事人地
    位不安定，與訴訟安定性原則有違。且先位當事人與他當事
    人間之裁判，對後位當事人並無法律上之拘束力，徒使後位
    當事人浪費無益之訴訟程序。又如適用民事訴訟法第55條共
    同訴訟人獨立之原則，於一被告（原告）上訴時，其效力不
    及於其他被告（原告），亦難免有裁判矛盾之可能。故此時
    就後位訴訟部分應認其起訴與否屬不確定狀態，自不應准許
    （最高法院96年度台抗字第632 裁定意旨參照）。
二、本件原告提起履行契約之訴訟，其先位聲明，請求被告丙○
    ○應提出址設台北市○○○路20號本（Ｆ）館地下一（Ｂ１
    ）之「歐登咖啡專櫃」自民國93年11月14日起之確實收支明
    細表及損益表，並依上開收支明細表及損益表就原告所得分
    配金額為計算，備位聲明，請求被告歐登實業股份有限公司
    （下稱歐登公司）應提出上開收支明細表及損益表，並依上
    開收支明細表及損益表就原告所得分配金額為計算，可知原
    告所提起之訴訟為上開最高法院裁定意旨所稱之「主觀預備
    訴之合併」訴訟甚明，依該裁定意旨，原告所提起本件預備
    之訴部分，自屬不應准許。至原告雖提出最高法院94年度台
    抗字第980 號裁定，主張本件合約倘存在於原告與被告歐登
    公司間，則與先位聲明部分基礎事實同一，攻擊防禦方法即
    相互為用，而不致遲滯訴訟程序之進行，備位聲請部分應予
    准許云云，惟最高法院94年度台抗字第980 號裁定另認「苟
    於備位訴訟之當事人未拒卻而應訴之情形下，既符民事訴訟
    法所採辯論主義之立法精神，並可避免裁判兩歧，兼收訴訟
    經濟之效，自為法之所許。」而被告歐登公司已於97年12月
    12日具狀表示不同意原告提起本件備位之訴，有民事聲請狀
    1 件卷可稽，故本件備位之訴部分，尚非合法，應予以駁回
    。其此部分假執行之聲請亦失所附麗，應併予駁回。
三、依民事訴訟法第249 條第1 項第6 款、第95條、第78條，裁
    定如主文。
中    華    民    國    98    年    2     月    5     日
                  民事第一庭    法  官  高文淵
以上正本係照原本作成
如對本裁定抗告須於裁定送達後10日內向本院提出抗告狀，並應
繳納抗告費新台幣1,000元。
中    華    民    國    98    年    2     月    5     日
                            書記官  許慧貞


司法院資訊處製作；財團法人民間司法改革基金會備份。
